臺灣高雄地方法院民事裁定　　　　　　　　　　　　　九十三年度聲字第一一四一號
　　聲　請　人　國泰世華商業銀行股份有限公司
　　法定代理人　乙○○
　　代　理　人　丙○○
　　相　對　人　甲○○
當事人間聲請返還擔保金事件，本院裁定如左：
    主      文
本院民國九十年度存字第一八四號提存事件聲請人所提存之擔保金新台幣伍拾萬元准
予返還。
    理      由
一、按訴訟終結後，供擔保人證明已定二十日以上之期間，催告受擔保利益人行使權
    利而未行使‧‧‧法院應依供擔保人之聲請，以裁定命返還其提存物，民事訴訟
    法第一百零四條第一項第三款定有明文。又民事訴訟法第一百零四條第一項第三
    款所規定之訴訟終結，應包括執行程序終結在內，債務人如受有損害，可於債權
    人催告所定二十天以上之期間內行使權利，以受償前因假執行所致之損害，亦有
    最高法院八十五年度台抗字第五八七號裁判可資參照。
二、本件聲請意旨略以：聲請人與相對人間請求清償債款事件，聲請人前遵鈞院九十
    年度全字第一九二號民事裁定，提存擔保金新臺幣五十萬元後，對相對人所有之
    財產為假扣押，惟本案假扣押之標的已於民國九十三年四月七日經鈞院九十二年
    度執字第二七０五五號民事執行案件拍定，假扣押執行程序因而終結；聲請人於
    訴訟終結後，經聲請鈞院通知受擔保利益人即相對人於裁定送達後二十一日內行
    使權利，該存證信函已於九十三年八月十日送達相對人，相對人迄今仍未行使，
    爰依首開規定，聲請返還擔保金等語。
三、經查，聲請人上開主張，業據其提出財政部九十二年六月二十六日台財融（二）
    字第０九二００二八七九四號函、台北市政府營利事業登記證、本院九十年度全
    字第一九二號民事裁定、九十年度存字第一八四號提存書、本院執行處通知等件
    為證，復經本院依職權調取九十年度存字第一八四號、九十二年度執字第二七０
    五五號等卷宗查核屬實，而本院前通知相對人行使權利之裁定，已於九十三年八
    月十日送達相對人，亦有送達回證一紙在卷可參，相對人迄今未對聲請人行使權
    利，復經本院依職權查詢民事、簡易分案室及臺灣台北地方法院無誤，有查詢案
    件表四紙及臺灣台北地方法院九十三年九月十日北院錦文人字第０九三０一０三
    七六０號函一紙在卷可參。因之，於訴訟終結後，本院既已依聲請人之聲請，通
    知相對人行使權利，相對人迄未行使，則聲請人聲請發還擔保金，自無不合，應
    予准許。
四、依民事訴訟法第一百零四條第一項第三款，裁定如主文。
中　　　華　　　民　　　國　　九十三　　年　　　九　　　月　　 十七 　　日
　　　　　　　　　　　　　　　　　臺灣高雄地方法院民事第二庭
~B法　　　官　曾淑娟
正本證明與原本無異。
如不服本裁定應於送達十日內向本院提出抗告狀，並繳納裁判費新台幣一千元。
中　　　華　　　民　　　國　　九十三　　年　　　九　　　月　　 十七 　　日
~B法院書記官　林宜正
